# 请教陈老师关于MNC为母公司提供服务的成本核算

提问人：wendy24 时间：2014-02-25 22:22:59
陈老师，您好，请教您一个问题： S公司是PRC公司，P公司是HK公司，S公司是P公司的子公司，其业务为：为P公司提供服务，例如为P提供客户协调服务、新客户开发服务等，并按照每年 100 万的金额向P收取服务费。S公司将这 100 万确认为主营业务收入，但是主营业务成本为 0 。因为，S公司在平时核算时，很难区分哪些成本例如房租、水电费、路费和服务业务直接相关，哪些间接相关，都将这些费用记在管理费用。在S公司看来，其唯一的客户就是P，唯一的业务就是为P提供服务，因此，所以计入管理费用的费用都可以认同为主营业务成本。
请问：陈老师，对于这种MNC公司，是否有一些好的方法，可以从管理费用中分摊一些费用去主营业务成本？
我个人觉得，能否根据人数比例来分，例如S公司 10 个人，其中业务人员 7 人（即直接为P提供服务的），管理人员&秘书共 3 人，S 公司将所有费用都计入管理费用，那么将管理费用的70%充分类到主营业务成本。不知这样是否合理？我没有在准则中找到具体的指引，还望陈老师指教!

回答人：chenyiwei
在进行这种划分时，可能需要考虑到不同的成本费用项目的动因不同，针对不同的成本费用项目，可能需要像ABC成本法那样分析其动因，根据成本费用项目的性质不同，分别确定适当的分摊标准。全部支出均按人数比例分摊可能并不合适。当然，首先是对于可直接确定归属的项目，按其直接对应关系计入营业成本或者期间费用。

提问人：wendy24 时间：2014-02-27 17:18:44
谢谢陈老师的回复，您的建议非常有帮助！另外，还有一个问题想请教，如果S公司既销售货物给第三方公司，又为P公司提供服务，其将销售货物的收入记录在主营业务收入，将提供服务的收入记录在其他业务收入。同时，S公司将相关的销售费用/提供服务的费用全部计入销售费用科目。那么我有两个问题：
1.对于销售货物和提供服务人员的工资，是不是按照ABC成本法的原理，将归属于提供服务的费用重分类到其他业务成本，而归属于销售货物的费用仍然放在销售费用呢？
2.办公室的租赁成本的分摊：是不是将属于销售货物的销售人员的办公室租金放在销售费用，而将提供劳务服务的人员的办公室租金计入其他业务成本呢？

回答人：chenyiwei
也可以这样理解。当然分摊方法并不是唯一的，可能根据不同企业的不同情况和管理要求会有差异，但一旦确定，必须保证一贯运用。